【裁判字號】    97,交聲,606
【裁判日期】    980227
【裁判案由】    聲明異議
【裁判全文】
臺灣臺南地方法院交通事件裁定         97年度交聲字第606號
移送機關  交通部公路總局嘉義區監理所臺南監理站
受處分人
即異議人    乙○○
法定代理人  甲○○
上列受處分人因違反道路交通管理處罰條例案件，對於交通部公
路總局嘉義區監理所麻豆監理站97年6月6日所為之裁決處分（處
分案號：嘉監南字第裁74-M00000000號），聲明異議，本院裁定
如下：
    主  文
異議駁回。
    理  由
一、原處分意旨略以：異議人即受處分人乙○○（下稱異議人）
    無照駕駛M7U-987車號重型機車，於民國97年5月4日3時45分
    許，在臺南縣永康市○○路69號前，以危險方式在道路上駕
    駛（蛇行、闖紅燈），並撞傷執行交通勤務中警察余江宏，
    遭臺南縣警察局警員製單逕行舉發，嗣原處分機關即交通部
    公路總局嘉義區監理所臺南監理站，以異議人之違規事實明
    確，乃依道路交通管理處罰條例（下稱處罰條例）第43 條
    第1項第1款、第61條第1項第3款、第2項、第43條第4項、第
    67 條第2項、及違反道路交通管理事件統一裁罰基準表 (以
    下簡稱基準表)之規定，分別裁處異議人罰鍰新臺幣（下同
    ）12000元、30000元、吊扣牌3個月、吊銷駕駛執照、3年內
    禁考並施以道安講習。
二、異議意旨略以：其於上開時地騎乘M7U-987車號重型機車，
    後載同學王子修，途中遇飆車族遂尾隨車陣中，經臺南縣永
    康市○○路，因執勤員警從對向車道切入異議人之車道攔車
    ，異議人緊急煞車，機車失去平衡滑倒，致與前方執勤員警
    擦撞，因事出意外，並非故意衝撞員警，為此聲明異議，請
    求撤銷原處分云云。
三、按汽車駕駛人，在道路上蛇行，或以其他危險方式駕車者，
    處6000元以上，20000元以下罰鍰，並吊扣牌照3個月，且3
    年內不得考領駕駛執照。又撞傷正在執行勤務中之警察者，
    吊銷其駕駛執照；並處30000元以上，60000元以下罰緩，且
    3 年內不得考領駕駛執照。道路交通管理處罰條例第43條第
    1項、第4項、第61條第1項第3款、第2項及第67條第2項定有
    明文。
四、經查：
（一）稱異議人無照駕駛M7U-987車號重型機車，於民國97年5月
      4日3時45分許，在臺南縣永康市○○路69號前，以危險方
      式在道路上駕駛（蛇行、闖紅燈），並撞傷執行交通勤務
      中警察余江宏，經臺南縣警察局警員製單逕行舉發等情，
      業據證人王子修於97年5月4日於警詢時，證述明確（參臺
      南縣永康分局復興派出所調查筆錄），並有警員余江宏、
      籃志紘之職務報告書可佐，復有警員余江宏之永康榮民醫
      院診斷證明書、道路交通事故現場圖、報告表、現場照片
      10幀可稽，其違規事證明確，洵堪認定。
（二）異議人雖以其非故意衝撞員警抗辯，惟按汽車駕駛人駕駛
      汽車有撞傷正執行交通勤務中之警察之情形者，吊銷其駕
      駛執照，並處30,000元以上60,000元以下罰鍰，且於3年
      內不得考領駕駛執照，道路交通管理處罰條例第61條第1
      項第3款、第2項及第67條第2項分別定有明文，上開處罰
      規定不以駕駛人駕駛汽車違反道路交通安全規則為要件，
      只須駕駛汽車撞傷正執行交通勤務中之警察即為已足，且
      無論重傷或輕微傷害均應包括在內，揆其立法旨趣乃為保
      障執行交通勤務警員之安全，故令汽車駕駛人負特別之注
      意義務（司法院 (73)廳刑一字第542號函參照），是依前
      開立法意旨觀之，不論駕駛人係因故意或過失而撞傷執行
      交通勤務之員警，均應依前開法條予以處罰。查本件異議
      人見執勤員警攔查，非但不減速，反而加速逃逸，致因重
      心不穩而滑向警員乙節，業據王子修證述綦詳（參同上筆
      錄），異議人既未依指示，減速受檢，致警員受傷，其顯
      有過失無訛，是其上開所辯，即無足憑採。
五、綜上所述，異議人於前述時、地之違規事實既可認定，原處
    分機關裁處，經核於法尚無違誤，異議人異議內容，並無理
    由，應予駁回。
六、據上論斷，應依道路交通案件處理辦法第19條，裁定如主文
中    華    民    國    98    年    2     月    27    日
                  交通法庭   法  官  廖建彥
以上正本證明與原本無異。
如不服本裁定應於送達後5日內向本院提出抗告狀（應附繕本）
。
                             書記官  吳揆滿
中    華    民    國    98    年    2     月    27    日


司法院資訊處製作；財團法人民間司法改革基金會備份。
